【裁判字號】    98,訴,566
【裁判日期】    980813
【裁判案由】    侵權行為損害賠償
【裁判全文】
臺灣臺北地方法院民事判決               98年度訴字第566號
原    告  甲○○
被    告  乙○○
上列當事人間侵權行為損害賠償事件，原告於本院97年度簡上字
第536號被告乙○○傷害案件提起刑事附帶民事訴送，經本院刑
事庭移送前來，本院於98年7月30日言詞辯論終結，判決如下：
    主  文
被告應給付原告新臺幣捌萬肆仟捌佰元，及自民國九十八年一月
二十二日起至清償日止按年息百分之五計算之利息。
原告其餘之訴駁回。
訴訟費用由被告負擔五分之四，餘由原告負擔。
原告假執行之聲請駁回。
    事  實
壹、程序方面：
    按「訴狀送達後，原告不得將原訴變更或追加他訴。但有下
    列各款情形之一者，不在此限：... 二、請求之基礎事實同
    一者。三、擴張或減縮應受判決事項之聲明者... 」，民事
    訴訟法第255條第1項第2款、第3款定有明文。本訴原告起訴
    時，請求自民國97年12月16日起算遲延利息，但經本院闡明
    後，改請求自起訴狀繕本送達之翌日起算之遲延利息（本院
    卷23頁背面），係基於同一事實而減縮其聲明，依前開之規
    定，應予准許。
貳、實體方面：
一、原告主張：
    (一)被告於97年8月5日晚上11時22分許，在臺北市中山區○○
      ○路○段127巷34之1號前，因不滿原告檢舉其違規停車，
      竟基於傷害之故意，以手毆打原告，致原告受有臉部、頸
      部、前胸及兩側上臂等處挫傷之傷害，被告業經鈞院判處
      有期徒刑三月確定，爰依民法第184條、第193條、第195
      條請求被告賠償伊損害。
    (二)原告請求之金額如下：
      1.醫藥費支出計新臺幣（下同）4500元。
      2.交通費支出計300云。
      3.不能工作之損失，共計8日13848元。
      4.慰撫金10萬元。
    (三)訴之聲明：
      1.被告應給付原告11萬8648元及自97年12月16日起至清償
        日止按年息5%計算之利息。
      2.願供擔保，請准宣告假執行。
二、被告則以：
    (一)原告對伊亦有傷害之行為，伊已提出告訴，該案尚由鈞院
      審理中。
    (二)對原告關於醫藥費及交通費之請求不爭執（本院卷32頁）
      ，其餘之請求爭執。
    (三)答辯聲明：
      原告之訴駁回。
三、兩造不爭執之事實：
    (一)被告於97年8月5日晚間11時22分許，在臺北市中山區○○
      ○路○段127巷34號之1前，因不滿原告檢舉其違規停車，
      以手毆打原告，致原告受有臉部、頸部、前胸及兩側上臂
      等處挫傷之傷害。
    (二)被告之前開行為，經本院刑事庭以97年度簡字第4313號判
      處被告有罪，被告不服提起上訴，仍經本院合議庭以97年
      度簡上字第536號刑事判決駁回上訴確定。
四、本案爭點：
    (一)被告應否負擔民法第184條第1項前段、後段之侵權行為損
      害賠償責任？
    (二)被告應賠償之金額若干？
五、得心證之理由：
    (一)被告應否負擔民法第184條第1項前段、後段之侵權行為損
      害賠償責任？
      1.按「因故意或過失，不法侵害他人之權利者，負損害賠
        償責任」、「違反保護他人之法律，致生損害於他人者
        ，負賠償責任」、、「不法侵害他人之身體或健康、名
        譽、自由、信用、隱私、貞操，或不法侵害其他人格法
        益而情節重大者，被害人雖非財產上之損害，亦得請求
        賠償相當之金額」民法第184條第1項前段、第2項、第
        193條第1項、第195條第1項分別定有明文。
      2.原告主張之前開事實，業經原告提出馬偕紀念醫院驗傷
        診斷證明書為證，被告亦對之不爭執，足堪信為真實。
        被告既自認因原告檢舉其違規停車而先徒手毆打原告，
        自屬侵權行為，雖被告抗辯稱原告亦傷害伊，但不影響
        其故意不法行為之成立，被告仍應負侵權行為責任。
    (二)被告應賠償之金額若干？
      1.原告主張因被告前開侵權行為，致伊醫療費支出4500元
        、交通費支出300元，業據原告提出馬偕紀念醫院醫療
        單據為證，被告對該等費用不爭執，足堪信為真實，故
        原告向被告請求該等費用之給付，為有理由，應予准許
        。
      2.原告主張因被告傷害伊，致伊八天不能工作，爰請求相
        當於八天不能工作之損失共計1萬3848元，固據原告提
        出前開診斷證明書及倚強科技股份有限公司員工薪資條
        及請假卡為證。惟查，前開診斷證明書僅記載「病患因
        上述疾病於民國97年8月5日23時45分至本院急診就診並
        留觀，於民國97年8月6日01時30分出院，宜門診追蹤治
        療」，未載明原告之傷勢致其無法工作及應休養日數，
        觀原告就診之時間，亦未影響其工作，且其傷勢為「臉
        部、頸部、前胸、兩側上臂挫傷」尚無證據證明致原告
        不能工作，從而，原告請求不能工作之損失即屬無據，
        不應准許。
      3.原告請求被告給付慰撫金之部分：
        本院審酌原告係東吳大學畢業，被告係國中畢業；被告
        違規停車本屬不該，竟因原告檢舉而出手傷人，其行為
        殊值非難；原告之傷勢；被告行為之程度及行為後之態
        度等一切情狀，認為原告主張8萬元之慰撫金為適當，
        超過該範圍之請求，為無理由，應予駁回。
    (三)綜合上述，原告得請求被告給付8萬4800元及自刑事附帶
      民事起訴狀繕本送達之翌日（98年1月22日）起至清償日
      止按周年利率5%計算之利息，超過該部分及遲延利息之請
      求，應予駁回。
六、假執行宣告：
    原告陳明願供擔保聲請宣告假執行，經核本件給付未逾150
    萬元，係不得上訴第三審之事件，無假執行之必要，原告假
    執行之聲請，應予駁回。
七、兩造其餘之攻擊或防禦方法及證據資料，經本院斟酌後，認
    為均不足以影響本判決之結果，自無逐一詳予論駁之必要，
    併此敘明
八、原告之訴為一部有理由、一部無理由，依民事訴訟法第79條
    ，判決如主文。
中    華    民    國    98    年    8     月    13    日
                  民事第四庭審判長    法  官  周祖民
                                      法  官  余明賢
                                      法  官  趙子榮
以上正本係照原本作成
如對本判決上訴，須於判決送達後20日內向本院提出上訴狀
中    華    民    國    98    年    8     月    13    日
                                      書記官  謝榕芝


司法院資訊處製作；財團法人民間司法改革基金會備份。
